臺灣臺北地方法院刑事判決　　　　　　　　　　　　九十二年度訴字第一八九五號
　　公　訴　人　臺灣臺北地方法院檢察署檢察官
　　被　　　告　甲○○
右列被告因違反毒品危害防制條例案件，經檢察官提起公訴（九十二年度毒偵字第二
○五二號）及移送併案審理（九十三年度毒偵字第二二四號），本院判決如左：
    主  文
甲○○連續施用第一級毒品，累犯，處有期徒刑拾月，扣案含第一級毒品海洛因成分
之白粉貳包（合計淨重零點貳伍公克）沒收銷燬，如附表編號一、二號所示物品均沒
收；又連續施用第二級毒品，累犯，處有期徒刑伍月，扣案如附表編號三、四號所示
之物品均沒收。應執行有期徒刑壹年貳月，扣案含第一級毒品海洛因成分之白粉貳包
（合計淨重零點貳伍公克）沒收銷燬，如附表編號一至四號之物品均沒收。
    事  實
一、甲○○前於民國八十二年間因違反麻醉藥品管理條例及強盜案件，分別經臺灣板
    橋地方法院以八十三年度訴緝字第四○號判處有期徒刑五月、本院以八十二年度
    訴字第三三一七號判處有期徒刑三年二月確定，二案接續執行至八十四年十二月
    二十三日因假釋而出監，然於假釋期間經撤銷假釋，尚須執行殘刑有期徒刑一年
    七月六日。又於八十五年間因違反麻醉藥品管理條例及竊盜案件，經本院以八十
    五年度易字第三八一九號、八十五年度易字第二六六○號分別判處有期徒刑十月
    及八月，其中違反麻醉藥品管理條例案件因未上訴而確定，竊盜案則因臺灣高等
    法院以八十五年度上易字第四○二七號駁回上訴而確定，復經臺灣高等法院以八
    十五年度聲字第一五七一號定應執行刑為一年三月。另於八十五年及八十六年間
    因妨害公務及違反麻醉藥品管理條例案件，分別經本院以八十六年度易字第一二
    ○七號、八十五年度訴字第二一五六號分別判處有期徒刑六月及一年，其中妨害
    公務部分因未上訴而確定，違反麻醉藥品管理條例案件則經臺灣高等法院以八十
    六年度上訴字第一四八號判決撤銷原審判決改判有期徒刑一年而確定，復經臺灣
    高等法院以八十六年度聲字第九○八號定應執行刑為一年四月。前開殘刑有期徒
    刑一年七月六日、定應執行刑一年三月、一年四月三者接續執行至八十八年四月
    二十七日因假釋而出監，嗣因假釋遭撤銷，尚須執行殘刑一年六月二十六日，直
    至九十年十二月十日始執行完畢。甲○○又因施用毒品案件，經本院以八十八年
    度毒聲字第一七○七號裁定送觀察、勒戒，因有繼續施用毒品之傾向，再經本院
    以八十八年度毒聲字第二○五九號裁定強制戒治，嗣經本院以八十九年度毒聲字
    第四三四號裁定停止戒治，所餘期間付保護管束，而於八十九年九月十八日因保
    護管束期間屆滿未經撤銷停止戒治而經臺灣臺北地方法院檢察署檢察官以八十九
    年度戒毒偵字第二四九號不起訴處分確定，竟仍不知悔改，分別基於施用第一級
    毒品海洛因、第二級毒品安非他命之概括犯意，自九十二年八月初某日起至九十
    三年二月初某日，分別在臺北市○○街○段二一巷三七號四樓之七自宅、姓名年
    號「小羅」位於臺北縣新店市○○街四九號三樓住處等處，將第一級毒品海洛因
    分裝小袋後，再以注射針筒由皮膚注射之方式，連續施用第一級毒品海洛因多次
    ，以安非他命置於自製吸食器中用酒精燈火燒烤之方式，連續施用第二級毒品安
    非他命多次，而先於九十二年八月十二日晚上八時三十分許，在「顏大哥」上開
    含大型分裝袋五十個，小型分裝袋八十六個）、酒精燈一個及吸食器一組，嗣於
    九十三年一月九日下午六時三十分許，在「小羅」上開住處為警搜索而當場查獲
    並扣得甲○○所有之注射針筒二支及含第一級毒品海洛因成分白粉二包（合計淨
    重零點二五公克），始查悉上情。
二、案經臺北市政府警察局萬華分局及臺北縣警察局新店分局分別報請臺灣臺北地方
    法院檢察署檢察官偵查起訴。
    理  由
一、上開犯罪事實，業據被告甲○○於本院審理中坦白承認，被告於九十二年八月十
    二日、九十三年一月九日為警查獲時所採得之尿液經分送臺灣檢驗科技股份有限
    公司及臺灣尖端先進生技醫藥股份有限公司鑑定，二者均呈安非他命類藥物及鴉
    片類藥物陽性反應，此有臺灣檢驗科技股份有限公司所出具之濫用藥物尿液檢驗
    報告及臺灣尖端先進生技醫藥股份有限公司所出具之濫用藥物檢驗報告各一紙在
    卷可參，而扣案之白粉二包，經送法務部調查局鑑定，均含有第一級海洛因成分
    ，合計淨重零點二五公克，有該局於九十三年二月十日所出具調科壹字第○二○
    ○○六二一四號鑑定通知書在卷可參，此外，並有附表所示編號一至四號之證物
    扣案及所扣得含第一級毒品海洛因成分白粉二包之照片一幀在卷可資佐證，足見
    被告自白與事實相符。又被告前因違反毒品危害防制條例施用毒品之案件，經本
    院以八十八年度毒聲字第一七○七號裁定送觀察、勒戒，因有繼續施用毒品之傾
    向，再經本院以八十八年度毒聲字第二○五九號裁定強制戒治，嗣經本院以八十
    九年度毒聲字第四三四號裁定停止戒治，所餘期間付保護管束，而於八十九年九
    月十八日因保護管束期間屆滿未經撤銷停止戒治而經臺灣臺北地方法院檢察署檢
    察官以八十九年度戒毒偵字第二四九號不起訴處分確定，是被告二犯連續施用第
    一級毒品海洛因及第二級毒品安非他命之犯行均堪以認定。
二、查海洛因、安非他命，分別係毒品危害防制條例第二條第二項第一款、第二款所
    規定之第一級毒品及第二級毒品，被告前因施用毒品案件經送觀察、勒戒及強制
    戒治，於八十九年九月十八日因停止戒治付保護管束期滿而不起訴處分確定，故
    核本案被告所為，係犯毒品危害防制條例第十條第一項、第二項之施用第一級毒
    品、第二級毒品罪。按檢察官就犯罪事實一部起訴者，其效力及於全部，刑事訴
    訟法第二百六十七條定有明文，檢察官雖僅就被告於九十二年八月十二日晚上十
    時二十分採尿前回溯二十六小時及九十六小時內某時許施用第一級毒品及第二級
    毒品之犯行提起公訴，然被告自九十二年八月初起至九十三年二月初間其餘多次
    施用第一級毒品及第二級毒品之犯行（含檢察官以九十三年度毒偵字第二二四號
    併案審理之部分），因與檢察官起訴之上開部分有連續犯之裁判上一罪關係，且
    經本院當庭告知被告上情，依據前開規定，本院自可併予審理。又被告持有海洛
    因及安非他命以施用，持有之低度行為，均應為施用之高度行為所吸收，均不另
    論罪。被告先後多次犯行，均時間緊接，方法相同，所犯係犯罪構成要件相同之
    罪名，顯係各基於概括之犯意為之，為連續犯，均應依刑法第五十六條之規定，
    各論以一罪，並均加重其刑。被告前所受有期徒刑之宣告及執行完畢之情如犯罪
    事實欄所載，有臺灣高等法院被告全國前案紀錄表一份在卷可參，被告於有期徒
    刑執行完畢後五年內再犯本案有期徒刑以上之罪，為累犯，應依刑法第四十七條
    之規定遞加重其刑。至於被告上開連續施用第一級毒品海洛因、第二級毒品安非
    他命之犯行犯意各別，行為不同，應分論併罰。爰審酌被告於本院審理中坦承犯
    行，犯後態度良好，因施用毒品受觀察、勒戒及強制戒治後，仍不知戒絕毒癮，
    繼續施用危害自己身體健康之毒品，施用毒品之期間、數量、次數等情狀，分別
    量處如主文所示之刑，並定其應執行之刑，以資懲戒。
三、扣案含第一級毒品海洛因成分之白粉二包（合計淨重零點二五公克），為查獲之
    第一級毒品，應依毒品危害防制條例第十八條前段沒收銷燬。另扣案如附表編號
    一至四號所示之物品，分為被告所有供施用第一級毒品及第二級毒品之用，業據
    被告於本院審理中供述明確可按，爰依刑法第三十八條第一項第二款之規定併予
    宣告沒收。
據上論斷，應依刑事訴訟法第二百九十九條第一項前段，毒品危害防制條例第十條第
一項、第二項、第十八條第一項前段，刑法第十一條前段、第五十六條、第四十七條
、第五十一條第五款、第九款、第十款，判決如主文。
本案經檢察官方伯勳到庭執行職務
中　　　華　　　民　　　國　　九十三　　年　　　五　　　月　　二十七　　日
                              臺灣臺北地方法院刑事第一庭
                                  審判長法  官    陳興邦
                                        法  官    劉亭柏
                                        法  官    唐于智
右正本證明與原本無異。
如不服本判決，應於判決送達後十日內向本院提出上訴狀（應抄附繕本）。告訴人或
被害人如對於本判決不服者，應具備理由請求檢察官上訴，其上訴期間之計算係以檢
察官收受判決正本之日期為準。
                                        書記官    陳俐妙
中　　　華　　　民　　　國　　九十三　　年　　　五　　　月　　二十七　　日
附表
┌──┬───────────────────┬─────────────┐
│編號│物品名稱、數量                        │備註                      │
├──┼───────────────────┼─────────────┤
│一  │九十二年八月十二日查獲時扣得之注射針│見臺灣臺北地方法院檢察署│
│    │  筒八支                              │贓物庫九十二年度藍保管字第│
│    │九十三年一月九日查獲時扣得之注射針筒│第二一○三號扣押物品清單第│
│    │  二支                                │三項                      │
│    │                                      │見同上贓物庫九十三年綠保│
│    │                                      │管字第三一號扣押物品清單  │
├──┼───────────────────┼─────────────┤
│二  │分裝袋一大包（內含大型分裝袋五十個，小│見同上贓物庫九十二年度藍保│
│    │型分裝袋八十六個）                    │管字第二一○三號扣押物品清│
│    │                                      │單第四項                  │
├──┼───────────────────┼─────────────┤
│三  │酒精燈一個                            │見同上扣押物品清單第二項  │
├──┼───────────────────┼─────────────┤
│四  │吸食器一組                            │見同上扣押物品清單第一項  │
└──┴───────────────────┴─────────────┘
附錄本案論罪法條
毒品危害防制條例第十條第一項、第二項
施用第一級毒品者，處六月以上五年以下有期徒刑。
施用第二級毒品者，處三年以下有期徒刑。
